Minutes et répertoires du notaire Jean JACQUES, 30 octobre 1548 - 1er septembre 1567 (étude XXIII)
Archives nationales
- Minutes de Jean JACQUES, 30 octobre 1548 - 1er septembre 1567; MC/ET/XXIII/2 - MC/ET/XXIII/33
  - Minutes. 1551, 3 avril - 1552, 16 avril, 3 avril 1551 - 16 avril 1552; MC/ET/XXIII/6; registre
    - Procuration en blanc, plaidoirie au possessoire, Saint-Genest d'Ambiere (Vienne) Prieure., 3 octobre 1551; MC/ET/XXIII/6
      Nom, qualité: (M.) Lautrect de, Jean.
      Profession: prieur, protonotaire apostolique, Saint-Genest-d'Ambiere (Vienne).
    - Procuration acte, renouvellement de bail de cure, Saint-Martin-de-Louzet (SENS (DIOCESE))., 3 octobre 1551; MC/ET/XXIII/6
      Nom, qualité: (M.) Dey, Nicole.
      Profession: chanoine, curé, Amiens, saint-Martin-de-Louzet (80, SENS (DIOCESE)).
      Nom, qualité: (M.) Noiret, Antoine.
      Profession: chanoine, curé, Amiens, Paris (Somme), Eglise Du Cardinal-Lemoine.
    - Procuration acte, plaidoirie., 5 octobre 1551; MC/ET/XXIII/6
      Nom, qualité: (M.) Le Moyne, Eustache.
      État civil: natif de mantes.
      Profession: clerc suivant les finances.
      Nom, qualité: (M.) Le Chandelier, Christophe
    - Procuration en blanc, plaidoirie., 5 octobre 1551; MC/ET/XXIII/6
      Nom, qualité: (M.) Grenouilleau, Nicole.
      Profession: chanoine, Tours (Indre-et-Loire), Saint-Martin.
      Domicile: Tours (Indre-et-Loire)
    - Bail à ferme, maison cour grange et terre, Ferrouville-en-Beauce (Eure-et-Loir)., 8 octobre 1551; MC/ET/XXIII/6
      Nom, qualité: (M.) Bourgeois, Francois (seigneur de fouchaillon).
      Domicile: Chateaudun (Eure-et-Loir).
      Nom, qualité: (M.) Bourgeois, Michel.
      Profession: avocat en Parlement, Paris.
      Nom, qualité: (M.) Desmoulins, Toussaint.
      Relations: veuf de l'intervenant 4.
      Nom, qualité: (Mme ou Mlle) Bourgeois, Francoise.
      Nom, qualité: (M.) Mercier, Mace.
      Profession: laboureur, Ferrouville-en-Beauce (Eure-et-Loir).
      Domicile: Ferrouville-en-Beauce (Eure-et-Loir).
      Intervenant 6, en deuxième partie:
      Nom, qualité: (M.) Mercier, Vrain.
      Profession: laboureur.
      Relations: frère de l'intervenant 5.
      Nom, qualité: (M.) Mercier, Pierre.
      Relations: frère de l'intervenant 5
    - Vente, betes à laine (Nièvre)., 11 octobre 1551; MC/ET/XXIII/6
      Nom, qualité: (M.) Plastrier, Thierry.
      Profession: laboureur, Maison-Neuve-sous-Grosbois (la).
      Domicile: Maison-Neuve-sous-Grosbois (la).
      Nom, qualité: (M.) Boucher, Jean (bourgeois de Paris).
      Nom, qualité: (M.) Herny, Chardin (bourgeois de Paris).
      Nom, qualité: (M.) Danisson, Girard (bourgeois de Paris)
    - Procuration acte, recouvrement., 11 octobre 1551; MC/ET/XXIII/6
      Profession: religieux benedictin, prieur, Paris, Saint-Denis-De-La-Chatre.
      Nom, qualité: (M.) Bernard, Bertrand.
      Nom, qualité: (M.) Halle, Jacques.
      Profession: prêtre, Conan (Loir-et-Cher), Villeberfol.
      Domicile: Conan (Loir-et-Cher) Villeberfol
    - Bail à loyer, promesse, revenu de prieure, Conan (Loir-et-Cher) Villeberfol., 11 octobre 1551; MC/ET/XXIII/6
    - Promesse, conduite d'un prisonnier de Paris à chartres., 12 octobre 1551; MC/ET/XXIII/6
      Nom, qualité: (M.) Gousse, Mace.
      Profession: hotelier (marchand), Paris.
      Domicile: Paris rue Saint-Jacques, la Fleur-De-Lys.
      Profession: geolier de la conciergerie du palais, Paris.
    - Transport, produit de vente de coupe de bois., 12 octobre 1551; MC/ET/XXIII/6
      Nom, qualité: (M.) Arrestz, Jean.
      Profession: serviteur du cardinal de ferrare.
      Domicile: Ermenonville (Oise) Abbaye de Chaalis.
      Nom, qualité: (M.) Grenois, Georges.
      Profession: clerc, praticien, Autun (Saône-et-Loire).
      Domicile: Autun (Saône-et-Loire)
      acte de vente; transport de droits
    - Echange, terre, Lieu: Alluets-le-Roi (les) (Yvelines), Clos-De-Viry, gastine (la)., 13 octobre 1551; MC/ET/XXIII/6
      Nom, qualité: (M.) Capitaine, Guillaume.
      Nom, qualité: (Mme ou Mlle) Millon, Marguerite.
      Nom, qualité: (M.) Badouart, Louis (Yvelines), 78.
      Profession: couturier, Alluets-le-Roi (les) (Yvelines).
      Domicile: Alluets-le-Roi (les) (Yvelines).
      échange
    - Indemnité, promesse, Lods et ventes dus sur acquisition., 13 octobre 1551; MC/ET/XXIII/6
      Nom, qualité: (M.) Badouart, Louis.
    - Procuration acte, recouvrements., 14 octobre 1551; MC/ET/XXIII/6
      Nom, qualité: (M.) Poupardin, Jacques.
      Profession: curé, Villemers (CHARTES (DIOCESE)), Saint-Euverte.
      Nom, qualité: (M.) Belot, Martin.
      Profession: chanoine, Chartres (Eure-et-Loir).
      Domicile: Chartres (Eure-et-Loir)
    - Quittance, obligation, solde de compte de gestion., 15 octobre 1551; MC/ET/XXIII/6
      Nom, qualité: (Mme ou Mlle) Levis de, Jacqueline (dame de mareuil-en-Berry).
      Relations: séparé(e) de biens de l'intervenant 2.
      Nom, qualité: (M.) Damas de, Jean (baron de digoin).
      Nom, qualité: (M.) Prevost, Bertrand.
      Profession: juge, garde de la prevote, Issoudun (Indre).
      Domicile: Issoudun (Indre).
      Nom, qualité: (M.) Robert, Jean (jeune).
      Profession: marchand, Issoudun (Indre).
      Relations: caution de l'intervenant 3
      obligation; quittance
    - Indemnite, promesse, cautionnement., 15 octobre 1551; MC/ET/XXIII/6
      Domicile: Issoudun (Indre)
    - Bail à loyer, revenu de prebende du chapitre, Montmorency (Val-d'Oise)., 16 octobre 1551; MC/ET/XXIII/6
      Nom, qualité: (M.) Tavernier, Jean.
      Profession: vicaire, chanoine prebende, Paris, montmorency (Val-d'Oise), Saint-Aignan.
      Nom, qualité: (M.) Lebrun, Jacques.
      Profession: desservant d'une prebende, Montmorency (Val-d'Oise).
      Domicile: Montmorency (Val-d'Oise)
    - Indemnite, promesse., 16 octobre 1551; MC/ET/XXIII/6
      Nom, qualité: (M.) Pailleron, Guillaume.
      Domicile: Moutier-d'Ahun (Creuse).
      Nom, qualité: (M.) Pailleron, Martial.
      Profession: prieur, Lacour (Haute-Vienne).
    - Indemnite, promesse., 16 octobre 1551; MC/ET/XXIII/6
      Nom, qualité: (M.) Le Jeune, Jean.
    - Bail à rente, maison (1/3), Linas (Essonne) Sur Le Pont., 16 octobre 1551; MC/ET/XXIII/6
      Nom, qualité: (M.) Forestier, Thomas.
      Profession: boucher (marchand), Paris.
      Nom, qualité: (Mme ou Mlle) Pierre, Marie.
      Nom, qualité: (M.) Moreau, Roch.
      Profession: laboureur, Linas (Essonne).
      Domicile: Linas (Essonne).
      Nom, qualité: (Mme ou Mlle) Pierre, Avoie.
      Domicile: Linas (Essonne)
    - Rente fonciere, titre nouvel, maison cour et jardin, Paris Faubourg Saint-Germain-Des-Pres., 16 octobre 1551; MC/ET/XXIII/6
      Nom, qualité: (M.) Hue, Mahiet (bourgeois de Paris).
      Nom, qualité: (M.) Le Maitre, Gilles (chevalier).
      Profession: president au Parlement, Paris
    - Procuration acte, plaidoirie., 16 octobre 1551; MC/ET/XXIII/6
      Nom, qualité: (M.) Bellucheau, Pierre.
      Nom, qualité: (M.) Cothereau, Guillaume
    - Procuration acte, plaidoirie., 16 octobre 1551; MC/ET/XXIII/6
      Nom, qualité: (M.) Blondeau, Mathurin.
      Profession: laboureur, Vue-Pres-Beauvais (Oise).
      Domicile: Vue-Pres-Beauvais (Oise).
      Nom, qualité: (Mme ou Mlle) Duloys, Jeanne.
      Nom, qualité: (M.) Fevrier, Pierre.
      Nom, qualité: (M.) Bellon, Jean
    - Procuration rn blanc, recouvrement de despens., 17 octobre 1551; MC/ET/XXIII/6
      Nom, qualité: (M.) Costa de, Jean.
      État civil: natif de beaulieu
    - Vente, maison (2/6), Paris rue de La Juiverie, image Saint-Christophe., 17 octobre 1551; MC/ET/XXIII/6
      Nom, qualité: (M.) Allegrin, Nicolas (bourgeois de Paris).
      Nom, qualité: (Mme ou Mlle) Le Doyen, Marie.
      Nom, qualité: (M.) Desmarais, Jean (bourgeois de Paris).
      Nom, qualité: (Mme ou Mlle) Le Doyen, Adele.
      Relations: sœur de l'intervenant 2.
      Intervenant 5:
      Nom, qualité: (M.) Dentissan, Nicole.
    - Quittance, partie de prix de vente de maison, Saint-Marcel (Paris) Rue de Bourgogne., 17 octobre 1551; MC/ET/XXIII/6
      Nom, qualité: (M.) Fraiz, Jean.
      Profession: manouvrier, Cossigny (Seine-et-Marne).
      Domicile: Cossigny (Seine-et-Marne).
      Nom, qualité: (Mme ou Mlle) Plaimpays, Agnes.
      Relations: tante de l'intervenant 1.
      Nom, qualité: (M.) Mard, Louis.
      Profession: procureur au Châtelet, Paris
      quittance; acte de vente
    - Quittance, depens., 18 octobre 1551; MC/ET/XXIII/6
      Nom, qualité: (M.) Ferault, Pierre.
      Profession: avocat du roi au duche de bourbonnais.
      Nom, qualité: (Mme ou Mlle) Thomas, Guillemette.
      Nom, qualité: (M.) Bourlon, Jean (bourgeois de Paris).
    - Quittance, montant de condamnation., 18 octobre 1551; MC/ET/XXIII/6
      Nom, qualité: (M.) Bourlon, Philbert (bourgeois de Paris).
      Nom, qualité: (M.) Bourlon, Robert.
      Relations: père de l'intervenant 1, père de l'intervenant 2.
    - Transport, créance., 20 octobre 1551; MC/ET/XXIII/6
      Nom, qualité: (M.) Brebyon, Jean.
      Profession: hotelier (marchand), Dangu (Eure).
      Domicile: Dangu (Eure).
      Nom, qualité: (M.) Canyvet, Jean.
      Profession: papetier jure de l'universite (marchand), Paris.
      Nom, qualité: (M.) Alchiac D', Jacques (seigneur d'availles).
      Nom, qualité: (Mme ou Mlle) Aumont D', Louise.
      Nom, qualité: (M.) Rouville de, Jacques (seigneur de dangu).
    - Rente fonciere, titre nouvel, terre avec maison cour et jardin, Paris Faubourg Saint-Germain-Des-Pres., 22 octobre 1551; MC/ET/XXIII/6
      Nom, qualité: (M.) Danisson, Girard (bourgeois de Paris).
      Relations: veuf de l'intervenant 2.
      Nom, qualité: (Mme ou Mlle) Fromont, Jeanne.
      Nom, qualité: (M.) Le Maistre, Gilles.
      Profession: president du Parlement (premier), Paris.
    - Rente fonciere, titre nouvel, maison cour et jardin, Paris Faubourg Saint-Germain-Des-Pres, rue de Seine., 23 octobre 1551; MC/ET/XXIII/6
      Nom, qualité: (M.) Sordeau, Robert.
      Profession: clerc, praticien, Paris.
      Profession: president au Parlement (premier), Paris.
    - Procuration acte, plaidoirie., 23 octobre 1551; MC/ET/XXIII/6
      Nom, qualité: (M.) Le Roy, Robert.
      Profession: valet de chambre du duc de nivernais, Paris.
      Domicile: Paris Faubourg Saint-Germain-Des-Pres.
      Nom, qualité: (M.) Gron, Denis.
    - Rente fonciere, titre nouvel, maison cour et jardin, Paris Faubourg Saint-Germain-Des-Pres, Rue Des Marais., 23 octobre 1551; MC/ET/XXIII/6
    - Procuration acte, vente de maison, Paris Faubourg Saint-Germain-Des-Pres, Rue Des Marais., 24 octobre 1551; MC/ET/XXIII/6
    - Procuration en blanc, insinuation de donation., 26 octobre 1551; MC/ET/XXIII/6
      Nom, qualité: (M.) Hodain de, Adrien (écuyer, seigneur de chisseaux).
      Profession: capitaine et bailli, Gisors (Eure)
      procuration; donation
    - Obligation, prix de vente de 77 muids de vin de bourgogne., 28 octobre 1551; MC/ET/XXIII/6
      Nom, qualité: (M.) Croch de, Jean (bourgeois de Paris).
      Profession: marchand de draps de soie, Paris.
      Nom, qualité: (M.) Le Roy, Jerome.
      obligation; acte de vente
    - Bail à ferme, terre, Moigny-sur-Ecole (Essonne)., 28 octobre 1551; MC/ET/XXIII/6
      Nom, qualité: (M.) Denis, Pierre.
      Nom, qualité: (M.) Guillas, Laurent.
      Profession: laboureur, Moigny-sur-Ecole (Essonne).
      Domicile: Moigny-sur-Ecole (Essonne)
    - Rente, constitution, maison cour jardin etable et vigne, Moigny-sur-Ecole (Essonne) Grande-Rue., 28 octobre 1551; MC/ET/XXIII/6
      Domicile: Moigny-sur-Ecole (Essonne).
      Nom, qualité: (Mme ou Mlle) Audiger, Gillette.
    - Quittance, indemnite prevue par concordat., 28 octobre 1551; MC/ET/XXIII/6
      Nom, qualité: (M.) Le Bel, Philippe.
      Nom, qualité: (M.) Parent, Antoine.
      Profession: prieur conventuel, Rompon (Ardèche), Prieure Saint-Pierre.
      Relations: procureur de l'intervenant 4.
      Profession: prieur commendataire, Rompon (Ardèche), Prieure Saint-Pierre
      quittance; indemnité
    - Reconnaissance de dette, echeance de rente fixee par concordat entre prieur commendataire et prieur claustral, Rompon (Ardèche) Prieure Saint-Pierre., 28 octobre 1551; MC/ET/XXIII/6
      Profession: religieux clunisien, prieur commendataire, Rompon (Ardèche), Prieure Saint-Pierre.
      Profession: religieux clunisien, prieure saint-pierre.
    - Rente fonciere, titre nouvel, maison et jardin, Paris Faubourg Saint-Germain-Des-Pres, rue Des Marais., 28 octobre 1551; MC/ET/XXIII/6
      Nom, qualité: (M.) Georges, Honore.
      Profession: brodeur, Paris.
    - Procuration acte, desistement au possessoire d'une maison, Paris rue Geoffroy-L'Angevin, l'Epee d'Armes., 29 octobre 1551; MC/ET/XXIII/6
      Nom, qualité: (M.) Gervais, Jean.
      Relations: curateur à la succession vacante de l'intervenant 2.
      Nom, qualité: (M.) Surgy de, Jean.
      Nom, qualité: (M.) Roussel, Nicole.
    - Procuration revenus., 29 octobre 1551; MC/ET/XXIII/6
      Nom, qualité: (M.) Goussart, Simon.
      Profession: prieur, Maison-Rouge (Seine-et-Marne), Prieure Notre-Dame-De-Courtevroust.
      Nom, qualité: (M.) Chappet, Sarde.
    - Procuration acte, plaidoirie., 30 octobre 1551; MC/ET/XXIII/6
      Nom, qualité: (M.) Royraud, Jean (écuyer, seigneur d'aubigne-en-anjou).
      Nom, qualité: (Mme ou Mlle) La Roche de, Renee.
      Nom, qualité: (M.) Philbert, Jean.
    - Quittance., 31 octobre 1551; MC/ET/XXIII/6
      Nom, qualité: (M.) Croy de, Jean (écuyer, seigneur de poyers).
      Nom, qualité: (Mme ou Mlle) Le Fevre, Claude.
      Nom, qualité: (Mme ou Mlle) Belissant, Catherine.
      Nom, qualité: (M.) Guiot, Claude (bourgeois de Paris).
      Relations: exécuteur testamentaire de l'intervenant 3
    - Vente, vigne, Montreuil (Seine-Saint-Denis) Grandes-Plantes (les)., 31 octobre 1551; MC/ET/XXIII/6
      Nom, qualité: (M.) Le Paige, Guillaume.
      Profession: laboureur (marchand), Ferrieres (Seine-et-Marne).
      Domicile: Ferrieres-en-Brie (Seine-et-Marne).
      Nom, qualité: (Mme ou Mlle) Poilasne, Jeanne.
      Nom, qualité: (M.) Champevrie, Gencien.
    - Procuration acte, plaidoirie au grand-conseil., 31 octobre 1551; MC/ET/XXIII/6
      Profession: prieur commendataire, Rompon (Ardèche), Prieure Saint-Pierre.
      Nom, qualité: (M.) Robillart, Nicole.
      Profession: procureur au grand-conseil, Paris.
    - Procuration en blanc, plaidoirie., 31 octobre 1551; MC/ET/XXIII/6
      Nom, qualité: (M.) Foulloux, Jean.
      Profession: protonotaire du cardinal de chatillon, Suivant la Cour ou Cardinal de Chatillon
    - Procuration acte, opposition à l'installation de michel berauger controleur de l'entree de l'epicerie et la droguerie, Marseille (Bouches-du-Rhône)., 3 novembre 1551; MC/ET/XXIII/6
      Nom, qualité: (M.) Caze, Francois.
      Profession: maitre particulier de la monnaie, Marseille (Bouches-du-Rhône).
      Nom, qualité: (M.) Caze, Jean.
    - Donation entre vifs, droit de douaire., 4 novembre 1551; MC/ET/XXIII/6
      Nom, qualité: (Mme ou Mlle) Martin, Anne.
      Relations: veuve de l'intervenant 2, épouse de l'intervenant 3.
      Nom, qualité: (M.) Le Moyne, Jean.
      Nom, qualité: (M.) Marravalle de, Charles.
      Nom, qualité: (M.) Martin, Antoine.
    - Vente, vigne, Sartrouville (Yvelines) Chemin-De-Houilles (le)., 4 novembre 1551; MC/ET/XXIII/6
      Nom, qualité: (M.) Mallard, Jean.
      Profession: laboureur, Sartrouville (Yvelines).
      Domicile: Sartrouville (Yvelines).
      Nom, qualité: (Mme ou Mlle) Delaistre, Francoise.
      Nom, qualité: (M.) Canynet, Jean.
      Profession: colleur du parlement, papetier-jure de l'universite, Paris.
    - Apprentissage, métier passementiere., 4 novembre 1551; MC/ET/XXIII/6
      Nom, qualité: (Mme ou Mlle) Vassart, Marie.
      Profession: passementiere (apprentie), Paris.
      Nom, qualité: (Mme ou Mlle) Mercier, Simone.
      Relations: veuve de l'intervenant 3, mère de l'intervenant 1.
      Nom, qualité: (M.) Vassart, Hector.
      Profession: couturier, Paris.
      Nom, qualité: (Mme ou Mlle) Selle, Perrette (jeune).
      Profession: passementiere, Paris.
    - Procuration acte, vente de rente sur maison, Paris rue Des Mores, trois-Pas-Des-Degres (les)., 7 novembre 1551; MC/ET/XXIII/6
      Nom, qualité: (M.) Anlezy D', Georges (seigneur de bus-saint-remy et de gommecourt).
      Nom, qualité: (Mme ou Mlle) Mannyel de, Madeleine.
      Nom, qualité: (M.) Platet, Claude.
      Nom, qualité: (M.) Morel, Guillaume (bourgeois de Paris).
      Profession: imprimeur, libraire, Paris.
    - Procuration acte, foi et hommage., 7 novembre 1551; MC/ET/XXIII/6
      Nom, qualité: (M.) Drouyn, Simon.
      Nom, qualité: (M.) Le Prince, Pierre
    - Rente fonciere, titre nouvel, vigne, Dampmart (Seine-et-Marne) Bourdinet., 11 novembre 1551; MC/ET/XXIII/6
      Nom, qualité: (M.) Carron, Simon.
      Profession: laboureur de vigne, Dampmart (Seine-et-Marne).
      Domicile: Dampmart (Seine-et-Marne).
      Nom, qualité: (M.) Baffou, Jean.
      Profession: prieur, Chessy (Seine-et-Marne), Prieure
    - Procuration acte, ratification de retrait lignager de terre., 14 novembre 1551; MC/ET/XXIII/6
      Nom, qualité: (M.) Desvaulx, Louis.
      Nom, qualité: (M.) Garenne, Pierre.
      Relations: beau-frère de l'intervenant 1
    - Declaration de command, maison, Saint-Marcel (Paris) la Gallee., 14 novembre 1551; MC/ET/XXIII/6
      Nom, qualité: (M.) Gigot, Jean.
      Profession: boulanger (maitre), Paris.
    - Procuration acte, plaidoirie en la chambre des comptes., 17 novembre 1551; MC/ET/XXIII/6
      Nom, qualité: (M.) Boissiere, Francois (seigneur de carcenac, Rodez), Rodez (Aveyron).
      Nom, qualité: (M.) Daulhon, Amans.
      Profession: trésorier receveur ordinaire, Toulouse (Haute-Garonne).
      Nom, qualité: (M.) Mauvallet, Jean.
    - Procuration acte, plaidoirie aux requetes du palais., 17 novembre 1551; MC/ET/XXIII/6
      Profession: notaire royal, Nesle (Somme).
      Domicile: Nesle (Somme).
      Nom, qualité: (Mme ou Mlle) Bouette, Jean.
    - Procuration acte, plaidoirie aux requetes., 20 novembre 1551; MC/ET/XXIII/6
      Nom, qualité: (M.) Victre de, Jean (écuyer, seigneur de la tizette).
      Domicile: Nonancourt (Eure).
      Nom, qualité: (Mme ou Mlle) Bourbon de, Suzanne (comtesse de rossillon).
      Nom, qualité: (M.) Bouette, Jean.
    - Procuration en blanc, prise de possession de canonicat, Nantes (Loire-Atlantique) Cathedrale Saint-Pierre., 20 novembre 1551; MC/ET/XXIII/6
      Nom, qualité: (M.) Le Martin, Nicolas.
      Profession: clerc ordinaire de la chapelle du roi, chanoine prebende, Nantes (Loire-Atlantique), Cathedrale
    - Procuration acte, recouvrements., 23 novembre 1551; MC/ET/XXIII/6
      Nom, qualité: (M.) Dizy, Etienne (noble homme).
      Nom, qualité: (M.) Merost, Louis.
      Profession: marchand, Joigny (Vendée).
      Domicile: Joigny (Yonne)
    - Procuration acte, vente d'heritage, Manceliere (la) (Manche)., 24 novembre 1551; MC/ET/XXIII/6
      Nom, qualité: (M.) La Pierre de, Jean (seigneur de la manceliere).
      Nom, qualité: (M.) La Pierre de, Nicolas (écuyer, seigneur des brosses)
    - Procuration en blanc, bail à loyer de moulin à vent, Dammartin (le), vieil-Moulin., 26 novembre 1551; MC/ET/XXIII/6
      Nom, qualité: (M.) Corbie de, Francois.
      Profession: avocat au Parlement, Paris
    - Rente, constitution, maison, Paris rue Des Mores, trois-Pas-Des-Degres (les)., 27 novembre 1551; MC/ET/XXIII/6
      Profession: imprimeur libraire, Paris.
      Nom, qualité: (M.) Gasteau, Antoine (bourgeois de Paris).
      Profession: marchand de draps de soie, Paris
      constitution de rente; transport de droits
    - Procuration acte, consentement à vente de seigneurie, Chambon (Cher)., 27 novembre 1551; MC/ET/XXIII/6
      Nom, qualité: (M.) Trousseau, Louis (écuyer, seigneur de chambon).
      Relations: débiteur de l'intervenant 3.
      Nom, qualité: (M.) Chauvreux, Raoul.
      Nom, qualité: (Mme ou Mlle) Coeur, Marie (dame de saint-mesmin).
      État civil: veuve
    - Indemnite, promesse., 28 novembre 1551; MC/ET/XXIII/6
      Nom, qualité: (M.) Noble de, Berthelemy (bourgeois de Paris).
      Nom, qualité: (M.) Parisot, Claude.
      Nom, qualité: MEURCHY DE, DOMINIQUE.
      État civil: lucquois.
      Profession: banquier, Lyon (Rhône).
    - Procuration acte, plaidoirie et consentement à partage., 30 novembre 1551; MC/ET/XXIII/6
      Nom, qualité: (M.) Sainte-Maure de, Jacques (écuyer, seigneur de saint-germain-en-saintonge).
      Nom, qualité: (M.) Perrignon, Jean
    - Rente fonciere, titre nouvel, maison, Verrieres-le-Buisson (Essonne) Chemin-De-Chatenay., 30 novembre 1551; MC/ET/XXIII/6
      Nom, qualité: (Mme ou Mlle) Baffou, Madeleine.
      Relations: veuve de l'intervenant 2, tuteur de l'intervenant 3.
      Nom, qualité: (M.) Leroy, Jerome (aine).
      Profession: avocat au conseil prive, Paris.
      Nom, qualité: (personne morale) Leroy (enfants Jerome).
      Nom, qualité: (M.) Bousseau, Jean.
      Domicile: Verrieres-le-Buisson (Essonne).
      Nom, qualité: (M.) Pati, Robert.
    - Procuration acte, transaction au sujet de censive, Bagneux (Hauts-de-Seine)., 1er décembre 1551; MC/ET/XXIII/6
      Nom, qualité: (M.) Papot, Pierre.
      Profession: clerc au greffe criminel du Parlement, Paris.
      Nom, qualité: (M.) Papot, Jean.
    - Resignation, promesse, office de procureur-general à la chambre des comptes, Paris., 1er décembre 1551; MC/ET/XXIII/6
      Nom, qualité: (M.) Du Moulinet, Gervais.
      Profession: procureur general à la chambre des comptes, Paris.
      Nom, qualité: (M.) Du Moulinet, Guillaume (licencie es lois).
    - Transaction, obligation, proces., 2 décembre 1551; MC/ET/XXIII/6
      Nom, qualité: (M.) Chefdeville de, Pierre.
      Profession: couturier, Saint-Florentin (Yonne).
      Domicile: Saint-Florentin (Yonne).
      Nom, qualité: (M.) Guillaumart, Louis.
      Profession: boulanger, Saint-Florentin (Yonne).
      Domicile: Saint-Florentin (Yonne)
    - Procuration en blanc, prise de possession de prebende, Sille (Sarthe)., 3 décembre 1551; MC/ET/XXIII/6
      Nom, qualité: (M.) Clouet, Nicolas.
      Profession: subroce à la prebende d'etienne boisrond, Sille (Sarthe), Collegiale Notre-Dame
    - Transport, créance., 3 décembre 1551; MC/ET/XXIII/6
      Nom, qualité: (M.) Le Brest, Guillaume (fils).
      Profession: religieux de saint-jean-de-jerusalem.
      Nom, qualité: (Mme ou Mlle) Arnoul, Jeanne.
      Relations: mère de l'intervenant 1, veuve de l'intervenant 3.
      Nom, qualité: (M.) Le Brest, Guillaume (pere) (bourgeois de Paris).
      Nom, qualité: (M.) Le Mercier, Nicolas (noble homme).
      Domicile: Montereau-Fault-Yonne (Seine-et-Marne).
    - Procuration en blanc, plaidoirie., 4 décembre 1551; MC/ET/XXIII/6
      Nom, qualité: (M.) Berruyer, Jean.
      Profession: chantre, Marmoutiers (Indre-et-Loire), Abbaye
    - Procuration acte, plaidoirie., 4 décembre 1551; MC/ET/XXIII/6
      Nom, qualité: (M.) Laval de, Jean (écuyer, seigneur de guerrigny-en-brie).
      Nom, qualité: (M.) Picot, Jean (bourgeois de Paris).
      Nom, qualité: (M.) Chauveau, Jean.
      Nom, qualité: (M.) Mignon, Victor
    - Procuration acte, constitution de rente., 4 décembre 1551; MC/ET/XXIII/6
      Nom, qualité: (M.) Belucheau, Pierre (noble homme).
      Nom, qualité: (M.) Belucheau, Francois.
      Profession: elu pour le roi en poitou, Poitiers (Vienne).
      Domicile: Poitiers (Drôme).
      Nom, qualité: (M.) Dyotte, Laurent.
      Profession: curé, Poitiers (Vienne), Saint-Supplicien.
      constitution de rente; procuration
    - Procuration acte, plaidoirie au grand-conseil., 4 décembre 1551; MC/ET/XXIII/6
      Profession: prieur, Rompon (Ardèche), Prieure Saint-Pierre.
      Nom, qualité: (M.) Le Gay, Francois